臺灣士林地方法院刑事判決　　　　　　　　　　　　　九十三年度易字第一九七號
　　公　訴　人　臺灣士林地方法院檢察署檢察官
　　被　　　告　甲○○
右列被告因違反毒品危害防制條例案件，經檢察官提起公訴（九十三年度毒偵字第一
七０號），嗣由本院裁定進行簡式審判程序，並判決如左：
    主  文
甲○○施用第二級毒品，累犯，處有期徒刑捌月。
    事  實
一、甲○○先於民國（下同）八十七年間因施用第二級毒品案件，經本院以八十七年
    度毒聲字第四四號裁定送觀察、勒戒後，認無繼續施用毒品之傾向，由臺灣士林
    地方法院檢察署檢察官於八十七年七月二十六日以八十七年度偵字第二一七九、
    四二一七號不起訴處分確定；惟其仍不知省悟，復於八十七年間再因施用第二級
    毒品案件，經本院以八十七年度毒聲字第一一五０號裁定送觀察、勒戒後，認有
    繼續施用毒品之傾向，除由本院於八十八年一月十九日依檢察官聲請以八十八年
    度毒聲字第七０號裁定令入戒治處所施以強制戒治外，並經臺灣士林地方法院檢
    察署檢察官於八十八年一月十二日以八十七年度偵字第一０一一九號聲請簡易判
    決處刑，再由本院士林簡易庭於八十八年三月一日以八十八年度士簡字第九四號
    判決判處有期徒刑六月，如易科罰金以三百元折算一日確定，並於九十年十一月
    五日執行完畢，嗣因甲○○強制戒治屆滿三月且執行成效經評定為合格，遂由本
    院依檢察官聲請於八十八年六月五日以八十八年度毒聲字第一０七０號裁定停止
    戒治，所餘戒治期間自八十八年六月二十五日起付保護管束，而於八十九年一月
    二十七日保護管束期滿；詎甲○○仍不思悛悔，又於八十九年間，第三次因施用
    第二級毒品安非他命案件，由本院依檢察官聲請裁定送強制戒治，刑責部分，則
    由臺灣士林地方法院檢察署檢察官於九十年三月八日以八十九年度毒偵字第二三
    三八號聲請簡易判決處刑，並經本院於九十年六月十三日以九十年度簡字第三七
    九號判決判處有期徒刑六月，如易科罰金以三百元折算一日確定，嗣於九十一年
    十月二十三日執行完畢，猶不知悔改，復於九十一年間，第四次因施用第二級毒
    品案件，由本院依檢察官聲請於九十一年九月十二日以九十一年度毒聲字第九九
    九號裁定送強制戒治，嗣因甲○○強制戒治屆滿三月且執行成效經評定為合格，
    乃由本院依檢察官聲請於九十二年六月三十日以九十二年度毒聲字第六三六號裁
    定停止戒治，甲○○遂於九十二年七月十六日出所，並於同年十月二十三日保護
    管束期滿，刑責部分，則由臺灣士林地方法院檢察署檢察官於九十一年八月十九
    日以九十一年度毒偵字第七五０號提起公訴，並經本院於九十一年十一月二十九
    日以九十一年度易字第七二四號判決判處有期徒刑六月，如易科罰金以三百元折
    算一日，並於同年十二月二十六日確定，嗣甲○○因未到案執行而於九十二年十
    二月十九日經臺灣士林地方法院檢察署通緝。詎甲○○仍未戒除毒癮，於遭通緝
    期間，另行基於施用第二級毒品安非他命之犯意，於九十二年十二月三十日晚上
    八時許，在其臺北市北投區○○○路○段二弄二五號租屋處內，以將第二級毒品
    安非他命放置於錫箔紙上，以火燒烘烤後使生煙霧，再以口鼻吸用之方式，施用
    第二級毒品安非他命一次。嗣於九十二年十二月三十一日下午，在臺北市北投區
    ○○○路與豐年路口為警緝獲後，其於九十二年十二月三十一日晚上八時三十八
    分為警採尿送驗之結果，呈安非他命類藥物陽性反應而查獲上情。
二、案經臺北市政府警察局北投分局報請臺灣士林地方法院檢察署檢察官偵查起訴，
    嗣由本院裁定進行簡式審判程序。
    理  由
一、右揭犯罪事實，業據被告甲○○於偵審中迭次坦承不諱，又被告甲○○於九十二
    年十二月三十一日為警查獲後所採集之尿液，經送台灣尖端先進生技醫藥股份有
    限公司檢驗，鑑驗結果尿液中呈安非他命類藥物（安非他命及甲基安非他命）陽
    性反應，此有臺北市政府警察局北投分局採尿室毒品人口到場採尿名冊（詳見偵
    查卷第二三頁，被告甲○○檢體編號ＷＺ00000000000）、列管毒品
    人口尿液檢體採集送驗紀錄表（詳見偵查卷第二二頁，被告甲○○採尿日時：九
    十二年十二月三十一日二十時三十八分）、台灣尖端先進生技醫藥股份有限公司
    濫用藥物檢驗中心九十三年一月七日管藥認可字第０一七號濫用藥物檢驗報告（
    詳見偵查卷第二一頁）各一紙在卷可稽，足徵被告甲○○之自白與事實相符，
    本件事證明確，被告犯行洵堪認定，應予依法論科。
二、按修正前毒品危害防制條例第二十條第三項前段規定：「依前項規定為不起訴之
    處分或不付審理之裁定後，五年內再犯第十條之罪，經觀察、勒戒後，認有繼續
    施用毒品之傾向或三犯以上者，不適用前項之規定。」；惟被告行為後，毒品危
    害防制條例已於九十二年七月九日修正公布全文，自九十三年一月九日生效，依
    修正後毒品危害防制條例第二十三條第二項規定：「觀察、勒戒或強制戒治執行
    完畢釋放後，五年內再犯第十條之罪者，檢察官或少年法院（地方法院少年法庭
    ）應依法追訴或裁定交付審理。」；依修正後同條例第三十五條規定：「於中華
    民國九十二年六月六日本條例修正施行前繫屬之施用毒品案件，於修正施行後，
    適用修正後之規定，並依下列方式處理：一、觀察、勒戒及強制戒治中之案件，
    適用修正後觀察、勒戒及強制戒治之規定。二、偵查中之案件，由檢察官依修正
    後規定處理之。三、審判中之案件，由法院或少年法院（地方法院少年法庭）依
    修正後規定處理之。四、審判中之案件，依修正後之規定應為不起訴之處分或不
    付審理之裁定者，法院或少年法院（地方法院少年法庭）應為免刑之判決或不付
    保護處分之裁定。前項情形，依修正前之規定有利於行為人者，適用最有利於行
    為人之法律。」，查被告甲○○先於八十七年間因施用第二級毒品案件，經本院
    以八十七年度毒聲字第四四號裁定送觀察、勒戒後，認無繼續施用毒品之傾向，
    由臺灣士林地方法院檢察署檢察官於八十七年七月二十六日以八十七年度偵字第
    二一七九、四二一七號不起訴處分確定；惟其仍不知省悟，復於八十七年間再因
    施用第二級毒品案件，經本院以八十七年度毒聲字第一一五０號裁定送觀察、勒
    戒後，認有繼續施用毒品之傾向，除由本院於八十八年一月十九日依檢察官聲請
    以八十八年度毒聲字第七０號裁定令入戒治處所施以強制戒治外，並經臺灣士林
    地方法院檢察署檢察官於八十八年一月十二日以八十七年度偵字第一０一一九號
    聲請簡易判決處刑，再由本院士林簡易庭於八十八年三月一日以八十八年度士簡
    字第九四號判決判處有期徒刑六月，如易科罰金以三百元折算一日確定，並於九
    十年十一月五日執行完畢，嗣因甲○○強制戒治屆滿三月且執行成效經評定為合
    格，遂由本院依檢察官聲請於八十八年六月五日以八十八年度毒聲字第一０七０
    號裁定停止戒治，所餘戒治期間自八十八年六月二十五日起付保護管束，而於八
    十九年一月二十七日保護管束期滿；詎甲○○仍不思悛悔，又於八十九年間，第
    三次因施用第二級毒品安非他命案件，由本院依檢察官聲請裁定送強制戒治，刑
    責部分，則由臺灣士林地方法院檢察署檢察官於九十年三月八日以八十九年度毒
    偵字第二三三八號聲請簡易判決處刑，並經本院於九十年六月十三日以九十年度
    簡字第三七九號判決判處有期徒刑六月，如易科罰金以三百元折算一日確定，嗣
    於九十一年十月二十三日執行完畢，猶不知悔改，復於九十一年間，第四次因施
    用第二級毒品案件，由本院依檢察官聲請於九十一年九月十二日以九十一年度毒
    聲字第九九九號裁定送強制戒治，嗣因甲○○強制戒治屆滿三月且執行成效經評
    定為合格，乃由本院依檢察官聲請於九十二年六月三十日以九十二年度毒聲字第
    六三六號裁定停止戒治，甲○○遂於九十二年七月十六日出所，並於同年十月二
    十三日保護管束期滿，刑責部分，則由臺灣士林地方法院檢察署檢察官於九十一
    年八月十九日以九十一年度毒偵字第七五０號提起公訴，並經本院於九十一年十
    一月二十九日以九十一年度易字第七二四號判決判處有期徒刑六月，如易科罰金
    以三百元折算一日，並於同年十二月二十六日確定，嗣甲○○因未到案執行而於
    九十二年十二月十九日經臺灣士林地方法院檢察署通緝，此有臺灣高等法院被告
    全國前案紀錄表、法務部全國檢察官線上查詢刑案人犯在監所最新資料報表、臺
    灣士林地方法院檢察署檢察官八十七年度偵字第二一七九、四二一七號不起訴處
    分書、同署檢察官八十七年度偵字第一０一一九號、八十九年度毒偵字第二三三
    八號聲請簡易判決處刑書、同署檢察官九十一年度毒偵字第七五０號起訴書及本
    院九十一年度易字第七二四號刑事判決各乙份在卷可憑。本件被告於強制戒治處
    分執行完畢釋放後，五年內再犯第十條之罪，經比較新舊法結果新法對被告並無
    不利，自應適用修正後之毒品危害防制條例之相關規定。
三、查安非他命業經毒品危害防制條例第二條第二項第二款列為第二級毒品，是核被
    告甲○○所為，係犯修正後毒品危害防制條例第十條第二項之施用第二級毒品罪
    。其施用前後持有安非他命之低度行為，應為施用之高度行為所吸收，不另論罪
    。又查被告甲○○前曾有如事實欄所示之有期徒刑執行完畢，此有臺灣高等法院
    被告全國前案紀錄表存卷可按，其於有期徒刑執行完畢後五年內，再犯本件有期
    徒刑以上之罪，為累犯，應依刑法第四十七條之規定加重其刑。爰審酌被告已有
    施用毒品前科仍再次施用，經觀察、勒戒及強制戒治等治療程序，竟仍不思悔改
    ，深陷毒癮而難以自拔，及其犯罪之動機、目的、施用次數、所生危害，本件犯
    後尚能坦承犯行，態度尚稱良好等一切情狀，量處如主文所示之刑，以示懲儆。
據上論斷，應依刑事訴訟法第二百九十九條第一項前段、第二百七十三條之一第一項
，修正後毒品危害防制條例第三十五條、第十條第二項，刑法第二條第一項前段、第
十一條、第四十七條，判決如主文。
本案經檢察官王巧玲到庭執行職務
中      華      民      國      九十三    年      四    月    二十七    日
                                      臺灣士林地方法院刑事第三庭
                                          法  官  李  育  仁
右正本證明與原本無異。
如不服本判決，應於判決送達後十日內，向本院提出上訴狀。
                                          書記官  陳  玉  瓊
中      華      民      國      九十三    年      四    月    二十九    日
附錄本判決論罪科刑依據之法條：
毒品危害防制條例第十條：
　施用第一級毒品者，處六月以上五年以下有期徒刑。
　施用第二級毒品者，處三年以下有期徒刑。
毒品危害防制條例第三十五條：
　於中華民國九十二年六月六日本條例修正施行前繫屬之施用毒品案件，於修正施行
  後，適用修正後之規定，並依下列方式處理：
　一　觀察、勒戒及強制戒治中之案件，適用修正後觀察、勒戒及強制戒治之規定。
　二  偵查中之案件，由檢察官依修正後規定處理之。
　三　審判中之案件，由法院或少年法院 (地方法院少年法庭)依修正後規定處理之
  　　。
　四　審判中之案件，依修正後之規定應為不起訴之處分或不付審理之裁定者，法院
  　　或少年法院 (地方法院少年法庭)應為免刑之判決或不付保護處分之裁定。
　前項情形，依修正前之規定有利於行為人者，適用最有利於行為人之法律